ACORDAO-COMPLETO-2358374

ACÓRDÃO DE RELAÇÃO

ACÓRDÃO DE RELAÇÃO 4951/2019 ATA 22/2019 - PRIMEIRA CÂMARA

Acórdão 4951/2019-TCU-Primeira Câmara
Os Ministros do Tribunal de Contas da União, reunidos em Sessão de 1ª Câmara, ACORDAM, por unanimidade, com fundamento nos arts. 1º, inciso V, e 39, inciso I, da Lei 8.443, de 16 de julho de 1992, c/c o art. 259, inciso I, e 260, § 5º, do Regimento Interno, em considerar prejudicado, por perda do objeto, o exame de mérito do (s) ato (s) de admissão, em face do desligamento ou falecimento do (s) interessado (s) e pela ausência de proposta de ressarcimento de valores indevidamente recebidos, na forma prevista no art. 7º da Resolução/TCU 206/2007, de acordo com os pareceres emitidos nos autos.
1. Processo TC-Processo 011.084/2019-7 (ATOS DE ADMISSÃO) 
	1.1. Interessados: Greice Ferreira Drumond Kibuuka (XXX.660.107-XX) ; Guilherme Alvares Peixoto (XXX.269.807-XX) ; Guilherme Celestino Souza Santos (XXX.561.577-XX) ; Guilherme Ferreira Vargues (XXX.979.017-XX) ; Guilherme Lemos Nogueira (XXX.955.307-XX) ; Guilherme Rapozeiro França (XXX.571.867-XX) ; Gustavo Luis Furtado Vicente (XXX.111.337-XX) ; Gustavo Ramalho e Silva (XXX.204.427-XX) ; Haim Cesar Maleh (XXX.096.837-XX) ; Heloisa Helena dos Anjos Amorim (XXX.006.127-XX) ; Hevelyn Filgueira da Silva (XXX.412.857-XX) ; Hilda Maria Meeburg de Araujo (XXX.845.217-XX) ; Hilsa Flavia Assis Coutinho (XXX.340.407-XX) ; Hugo Coelho Barbosa Tomassini (XXX.313.247-XX) ; Hugo Leonardo Rocha Silva da Rosa (XXX.259.147-XX) ; Iara Garcia da Rocha das Neves (XXX.809.257-XX) ; Ida Carolina Neves Direito (XXX.716.267-XX) ; Ieda Felix Duarte (XXX.335.187-XX) ; Igor Gomes da Costa (XXX.869.687-XX) ; Ilce Ferreira da Silva (XXX.275.747-XX) 
	1.2. Órgão/Entidade: Universidade Federal Fluminense
	1.3. Relator: Ministro-Substituto Augusto Sherman Cavalcanti
	1.4. Representante do Ministério Público: Procurador Júlio Marcelo de Oliveira
	1.5. Unidade Técnica: Secretaria de Fiscalização de Pessoal (SEFIP) .
	1.6. Representação legal: não há.
	1.7. Determinações/Recomendações/Orientações: não há.

Primeira Câmara

Universidade Federal Fluminense

Greice Ferreira Drumond Kibuuka (XXX.660.107-XX); Guilherme Alvares Peixoto (XXX.269.807-XX); Guilherme Celestino Souza Santos (XXX.561.577-XX); Guilherme Ferreira Vargues (XXX.979.017-XX); Guilherme Lemos Nogueira (XXX.955.307-XX); Guilherme Rapozeiro França (XXX.571.867-XX); Gustavo Luis Furtado Vicente (XXX.111.337-XX); Gustavo Ramalho e Silva (XXX.204.427-XX); Haim Cesar Maleh (XXX.096.837-XX); Heloisa Helena dos Anjos Amorim (XXX.006.127-XX); Hevelyn Filgueira da Silva (XXX.412.857-XX); Hilda Maria Meeburg de Araujo (XXX.845.217-XX); Hilsa Flavia Assis Coutinho (XXX.340.407-XX); Hugo Coelho Barbosa Tomassini (XXX.313.247-XX); Hugo Leonardo Rocha Silva da Rosa (XXX.259.147-XX); Iara Garcia da Rocha das Neves (XXX.809.257-XX); Ida Carolina Neves Direito (XXX.716.267-XX); Ieda Felix Duarte (XXX.335.187-XX); Igor Gomes da Costa (XXX.869.687-XX); Ilce Ferreira da Silva (XXX.275.747-XX)

AUGUSTO SHERMAN

não há.

Procurador Júlio Marcelo de Oliveira

ATOS DE ADMISSÃO (ADS)

Secretaria de Fiscalização de Pessoal (SEFIP).